【裁判字號】    95,訴,205
【裁判日期】    950510
【裁判案由】    違反槍砲彈藥刀械管制條例
【裁判全文】
臺灣臺中地方法院刑事判決               95年度訴字第205號
公  訴  人  臺灣臺中地方法院檢察署檢察官
被      告  乙○○
指定辯護人  本院公設辯護人  甲○○
上列被告因違反槍砲彈藥刀械管制條例案件，經檢察官提起公訴
（94年度偵字第20662號），本院判決如下：
    主    文
乙○○未經許可，寄藏可發射子彈具有殺傷力之槍枝，處有期徒
刑壹年貳月，併科罰金新臺幣壹拾萬元，罰金如易服勞役，以參
佰元即新臺幣玖佰元折算壹日。緩刑參年。扣案之改造手槍壹支
（槍枝管制編號0000000000號，含彈匣壹個）、土造
子彈柒顆均沒收。
    犯罪事實
一、乙○○明知未經許可，不得持有、寄藏槍彈，竟於民國九十
    四年八月一日，明知其男友張世東要求其前往臺中市○○路
    某家便利商店前向某女性所取得之可發射子彈具有殺傷力之
    改造手槍（槍枝管制編號0000000000號，含彈匣
    壹個）一支及具有殺傷力之子彈九顆（連同另一顆經鑑定無
    殺傷力之子彈，共十顆）（上開槍彈為綽號「阿田」者持以
    向張世東質押借款者）係屬違禁物，竟仍允諾攜回張世東位
    於臺中縣豐原市○○路二一一巷二十五弄七十六號「楓采汽
    車旅館」一０二室租處內藏放，隔約一星期後基於安全起見
    ，復受張世東之託，乙○○又將該批槍彈攜往其戶籍地即奶
    奶位於臺中縣豐原市○○○○街三十七巷二十七號六樓住處
    藏放，而未經許可，寄藏該批槍彈。嗣於九十四年八月八日
    十五時四十分許，乙○○持該支改造手槍（含彈匣一個）及
    土造子彈十顆前往臺中縣警察局豐原分局豐原派出所自首，
    並報繳其持有之全部槍彈（其中三顆子彈業經擊解射擊完畢
    ，其中一顆無殺傷力，另二顆具殺傷力），且供出槍彈來源
    為張世東，經警於當日十六時四十五分許，持本院核發之拘
    票，於臺中縣豐原市○○路二一一巷二十五弄七十六號「楓
    采汽車旅館」一０二室拘提張世東（其涉嫌違反槍砲彈藥刀
    械管制條例案件則由檢察官以九十四年度偵字第一七八二五
    號提起公訴）到案。
二、案經臺中縣警察局豐原分局報請臺灣臺中地方法院檢察署檢
    察官偵查起訴。
    理    由
一、訊據被告乙○○對於上開犯罪事實均坦承不諱，核與另案被
    告張世東於警、偵訊時陳述及證述情形相符，復有扣案之改
    造手槍一枝（含彈匣一個）及子彈十顆可資佐證。將上開槍
    彈送請內政部警政署刑事警察局鑑定結果，認送鑑土造手槍
    一支（槍枝管制編號0000000000號），係由仿Ｂ
    ＥＲＥＴＴＡ廠８４型半自動手槍製造之玩具手槍換裝土造
    金屬槍管而成之改造手槍，機械性能良好，可擊發適用子彈
    ，認具殺傷力；送鑑土造子彈十顆，均係土造子彈（具直徑
    約８．６ＭＭ金屬彈頭），採樣三顆試射結果，二顆可擊發
    ，認具殺傷力，一顆無法擊發認不具殺傷力等節，有該局九
    十四年九月七日刑鑑字第０九四０一二六五二四號槍彈鑑定
    書一份在卷可徵。此外，另有職務報告書及槍彈照片在卷可
    稽，足見被告自白確與事實相符。本件事證業臻明確，被告
    犯行至堪認定。
二、核被告所為，係違反槍砲彈藥刀械管制條例第八條第四項之
    未經許可，寄藏可發射子彈具有殺傷力之槍枝罪、同條例第
    十二條第四項之未經許可，寄藏子彈罪。被告自另案被告張
    世東處收受該槍彈寄藏後之持有槍彈行為，應為寄藏行為所
    吸收，不另論罪。被告同時持有槍彈，為一行為觸犯數罪名
    ，為想像競合犯，依刑法第五十五條規定從一重之未經許可
    ，寄藏可發射子彈具有殺傷力之槍枝罪處斷。又被告寄藏槍
    彈在有偵查犯罪職務機關發覺前，即持扣案槍彈主動向臺中
    縣警察局豐原分局豐原派出所警員自首而接受裁判，有警員
    吳泓浚所製作之職務報告書一份存卷可證，合於槍砲彈藥刀
    械管制條例第十八條第一項前段規定，依法自得減輕其刑。
    爰審酌被告與另案被告張世東為男女朋友身分，始允諾代為
    寄藏扣案槍彈，寄藏未幾，隨即持往警局報繳並自首犯行，
    而供出來源，並經警循線查獲，犯後直承犯行，態度良好等
    一切情狀，量處如主文所示之刑，並就罰金刑部分諭知易服
    勞役之折算標準。末查，被告前未曾受有期徒刑以上刑之宣
    告，有臺灣高等法院被告前案紀錄表一紙在卷佐徵，係初犯
    ，年紀尚輕，係因受男友即另案被告張世東之要求方代為寄
    藏保管，保管期間並未持以犯案，並主動攜槍彈向警方自首
    ，並未造成更大危害，犯後態度良好，頗有悔意，其經此偵
    審教訓，當益知戒慎而無再犯之虞，本院認前之宣告刑，以
    暫不執行為適當，爰併予宣告緩刑三年，以啟自新。至扣案
    之改造手槍（槍枝管制編號0000000000號，含彈
    匣一個）一支及土造子彈七顆，均係違禁物，均依刑法第三
    十八條第一項第一款規定宣告沒收，其餘業經擊解試射之子
    彈三顆，已失子彈之性質，均不予宣告沒收。
據上論斷，應依刑事訴訟法第二百九十九條第一項前段，槍砲彈
藥刀械管制條例第八條第四項、第十二條第四項、第十八條第一
項前段，刑法第十一條前段、第五十五條、第四十二條第二項、
第七十四條第一款、第三十八條第一項第一款，罰金罰鍰提高標
準條例第二條，判決如主文。
中    華    民    國    95    年    5     月    10    日
                  刑事第三庭    審判長法  官  張靜琪
                                      法  官  吳進發
                                      法  官  賴妙雲
上正本證明與原本無異。
如不服本判決，應於送達後十日內向本院提出上訴狀（須附繕
本），上訴於台灣高等法院台中分院。
                                      書記官  孫曉鳳
中    華    民    國    95    年    5     月    10    日
附錄論罪科刑法條
槍砲彈藥刀械管制條例第八條第四項、第十二條第四項
第  8 條    未經許可，製造、販賣或運輸鋼筆槍、瓦斯槍、麻
            醉槍、獵槍、空氣槍或第四條第一項第一款所定其
            他可發射金屬或子彈具有殺傷力之各式槍砲者，處
            無期徒刑或五年以上有期徒刑，併科新臺幣一千萬
            元以下罰金。
            未經許可，轉讓、出租或出借前項所列槍枝者，處
            五年以上有期徒刑，併科新臺幣一千萬元以下罰金
            。
            意圖供自己或他人犯罪之用，而犯前二項之罪者，
            處無期徒刑或七年以上有期徒刑，併科新臺幣一千
            萬元以下罰金。
            未經許可，持有、寄藏或意圖販賣而陳列第一項所
            列槍枝者，處三年以上十年以下有期徒刑，併科新
            臺幣七百萬元以下罰金。
            第一項至第三項之未遂犯罰之。
第 12 條    未經許可，製造、販賣或運輸子彈者，處一年以上
            七年以下有期徒刑，併科新台幣五百萬元以下罰金
            。
            未經許可，轉讓、出租或出借子彈者，處六月以上
            五年以下有期徒刑，併科新台幣三百萬元以下罰金
            。
            意圖供自己或他人犯罪之用，而犯前二項之罪者，
            處三年以上十年以下有期徒刑，併科新台幣七百萬
            元以下罰金。
            未經許可，持有、寄藏或意圖販賣而陳列子彈者，
            處五年以下有期徒刑，併科新台幣三百萬元以下罰
            金。
            第一項至第三項之未遂犯罰之。


司法院資訊處製作；財團法人民間司法改革基金會備份。
